【裁判字號】    97,易,286
【裁判日期】    970630
【裁判案由】    詐欺
【裁判全文】
臺灣基隆地方法院刑事判決               97年度易字第286號
公  訴  人  臺灣基隆地方法院檢察署檢察官
被      告  甲○○
                    ）
上列被告因詐欺案件，經檢察官提起公訴（97年度偵緝字第142
號），於本院準備程序進行中，被告就被訴之事實為有罪之陳述
，本院合議庭裁定由受命法官獨任依簡式審判程序進行審理，並
判決如下：
    主  文
甲○○幫助意圖為自己不法之所有，以詐術使人將本人之物交付
，累犯，處有期徒刑月，如易科罰金，以新臺幣壹仟元折算壹
日。
    事實及理由
一、犯罪事實：
    本件除犯罪事實欄第九行有關「95年7 月初某日」之記載應
    更正為「96年7 月初某日」；證據部分應補充：「被告甲○
    ○於本院審理時之自白」、「臺灣郵政股份有限公司基隆郵
    局97年5月14日基營字第0970100329 號函及附之甲○○戶資
    料、補副更印、交易明細」外，餘犯罪事實、證據均引用起
    訴書（如附件）之記載。
二、程序事項：
    查本件被告甲○○所犯者非為死刑、無期徒刑、最輕本刑為
    3 年以上有期徒刑之罪或高等法院管轄第一審案件，其於準
    備程序進行中，先就被訴事實為有罪之陳述，經告知其簡式
    審判程序之旨，並聽取公訴人、被告之意見後，本院業已依
    刑事訴訟法第273條之1第1 項之規定，裁定由受命法官獨任
    以簡式審判程序進行本案之審理。
三、論罪科刑：
  (一)核被告所為，係幫助犯刑法第339條第1項之意圖為自己不法
    之所有，以詐術使人將本人之物交付之罪。被告幫助他人犯
    前開罪名，爰依刑法第30條第2 項之規定，按正犯之刑減輕
    之。
  (二)被告前曾因竊盜罪，於96年6月25 日縮刑期滿執行完畢，有
    臺灣高等法院被告全國前案紀錄表在卷可稽，其受有期徒刑
    之執行完畢，5 年以內故意再犯本件最重本刑有期徒刑以上
    之罪，為累犯，應依刑法第47條第1 項規定，加重其刑，並
    依法先加後減之。
  (三)本院審酌被告時值壯年，不思以正當管道獲取金錢，其提供
    帳戶供詐騙行為人獲取犯罪所得之行為雖無足取，且嚴重影
    響社會秩序，然其係因一時失慮始有上開犯行，惡性尚非重
    大，併其犯後終能坦承犯行之態度等一切情狀，量處如主文
    所示之刑，併諭知易科罰金之折算標準。
四、據上論結，依刑事訴訟法第273條之1第1項、第299條第1項
    前段、第310條之2、第454條，刑法第339條第1項、第30條
    、第47條第1項、第41條第1項前段，刑法施行法第1條之1。
本案經檢察官丙○○到庭執行職務。
中    華    民    國    97    年    6    月    30    日
                  刑事第三庭法    官  林淑鳳
以上正本證明與原本無異。
如不服本判決應於收受本判決後10日內向本院提出上訴書狀，其
未敘述上訴理由者，並得於提起上訴後10日內向本院補提理由書
狀（均須按他造當事人之人數附繕本）「切勿逕送上級法院」。
中    華    民    國    97    年    6    月    30    日
                            書 記 官  郭廷耀
附錄論罪法條
刑法第339條第1項
意圖為自己或第三人不法之所有，以詐術使人將本人或第三人之
物交付者，處5年以下有期徒刑、拘役或科或併科1千元以下罰金
。
附件：
臺灣基隆地方法院檢察署檢察官起訴書
                                      97年度偵緝字第142號
     被  告  甲○○  男  48歲（民國○○年○月○○日生）
                     籍設基隆市○○區○○路11巷55號
                     現居桃園縣中壢市○○○路158號
                     國民身分證統一編號：Ｚ000000000號
 上被告因詐欺案件，已經偵查終結，認應提起公訴，茲將犯罪事
 實及證據並所犯法條分敘如下：
         犯  罪  事  實
 一、甲○○曾因竊盜罪，經臺灣基隆地方法院判處有期徒刑1年4
     月，於民國96年6月25日執行完畢。詎仍不知警惕，知悉申
     請金融機構帳戶使用之手續簡便，藉故取得他人金融帳戶使
     用之行徑與常理有違，顯與侵害財產性犯罪之需要密切相關
     ，並可預見提供自己帳戶供他人或詐騙集團成員使用，該他
     人或詐騙集團成員極可能以該帳戶作為詐欺取財犯罪之工具
     ，進而掩飾或隱匿犯罪之所得財物，仍基於幫助詐欺之犯意
     及為掩飾或隱匿彼他人詐欺犯罪所得財物之不確定故意，於
     95年7月初某日，在不詳地點以不詳價格，將附表所示金融
     機構存摺（含晶片提款卡及密碼，下同）出售詐騙集團份子
     使用。詐騙集團份子即基於詐欺之犯意，利用甲○○所提供
     之帳戶、晶片卡及提款密碼等做為詐欺犯罪之工具，以逃避
     警方之追緝，於下列時地、方式，詐騙丁○○之金錢：96年
     7月9日17時，丁○○在臺北縣新莊市○○路510號輔仁大學
     宿舍接到電話謂伊先前在奇摩網購之物品因設定錯誤，將1
     次付清誤為分期付款，須至ATM自動櫃員機操作取消，以免
     再被扣款10次，使丁○○不疑，於同日17時15分至宿舍外面
     郵局ATM，持其所有郵局提款卡依指示操作，匯款新臺幣
     15,109元至附表所示甲○○帳戶後，丁○○始知受騙。
 二、案經丁○○告訴暨基隆市警察局第一分局報告偵辦。
         證據並所犯法條
 一、證據清單及待證事實
     書證：郵局查詢帳戶最近交易資料、交易明細表、臺北縣政
           府警察局新莊分局福營派出所受理刑事案件報案三聯
           單、受理各項案件紀錄表、受理詐騙帳戶通報警示簡
           便格式表、內政部警政署反詐騙諮詢專線紀錄表。
     人證：證人丁○○於警詢、偵查中之證述及證人廖明陽於偵
           查中之證述。
     待證事實：甲○○有前述出售存摺幫助詐欺之行為。
 二、訊據被告甲○○矢口否認有前開犯行，辯稱：96年8月初某
     日，在桃園縣中壢市某工地住處，將附表之郵局存摺、提款
     卡連同衣物一起被竊云云。經查：被告所辯被竊之時、地、
     物品除與證人廖明陽到庭證述不符外；被告被竊存摺、提款
     卡後並未掛失，且不予聞問，顯違常理。復有前揭書證、人
     證足憑，被告所辯，核係圖卸之飾詞，自不足採，事證明確
     ，被告犯行，已堪認定。
 三、核被告所為，係犯刑法30條第1項、第339條第1項詐欺取財
     幫助犯。被告受前述有期徒刑執行完畢後，5年內故意再犯
     有期徒刑以上之本罪，此有本署刑案資料查註紀錄表附卷可
     稽，應依累犯規定加重其刑。
 四、依刑事訴訟法第251條第1項提起公訴。
     此  致
 臺灣基隆地方法院
 中    華    民    國    97    年    4     月    23    日
                       檢  察  官  乙  ○  ○
 上正本證明與原本無異
 中    華    民    國    97    年    4     月    28    日
                       書  記  官  陳  宏  昌
 附表
 編號  開戶日期  存戶姓名  金融機構名稱  金融機構帳號
  一   95.03.07  甲○○    基隆愛三路郵  00000000000000
                           局
 所犯法條
 刑法30條
 幫助他人實行犯罪行為者，為幫助犯。雖他人不知幫助之情者，
 亦同。
 刑法第339條第1項
 意圖為自己或第三人不法之所有，以詐術使人將本人或第三人之
 物交付者，處5年以下有期徒刑、拘役或科或併科1千元以下罰金
 。


司法院資訊處製作；財團法人民間司法改革基金會備份。
